【裁判字號】    97,消債更,1596
【裁判日期】    980310
【裁判案由】    更生事件
【裁判全文】
臺灣板橋地方法院民事裁定          97年度消債更字第1596號
聲  請  人  甲○○
代  理  人  李勇三律師
上列當事人因消費者債務清理事件，聲請更生，本院裁定如下：
    主  文
債務人甲○○自中華民國九十八年三月十日時下午四起開始更生
程序。
本件得由司法事務官進行更生程序。
    理  由
一、按法院開始更生程序之裁定，應載明其年、月、日、時，並
    即時發生效力；法院裁定開始更生或清算程序後，得命司法
    事務官進行更生或清算程序；債務人與金融機構協商成立者
    ，不得聲請更生或清算。但因不可歸責於己之事由，致履行
    顯有重大困難者，不在此限；本條例施行前，債務人依金融
    主管機關協調成立之中華民國銀行公會會員，辦理消費金融
    案件無擔保債務協商機制與金融機構成立之協商，準用前項
    之規定。消費者債務清理條例第45條第1 項、第16條第1 項
    前段、第151條第5項及第6項分別定有明文。
二、本件聲請人即債務人主張：其積欠金融機構債務共新臺幣（
    下同）1,106,605 元，曾於民國95年5 月間參加中華民國銀
    行公會會員辦理消費金融案件無擔保債務協商機制，與最大
    債權金融機構台新商業銀行股份有限公司（下稱台新商銀）
    協商，雙方約定自95年5 月起，分60期，利率9.88% ，且每
    月繳納新台幣（下同）23,026元。惟聲請人於95年5 月間因
    公司減縮業務而被資遣，其後聲請人猶以資遣費苦撐至95年
    7 月，因無力繳付協商款項而毀諾，故係因不可歸責於己之
    事由致履行顯有重大困難，且其無擔保或無優先權之債務總
    額未逾1,200 萬元，復未經法院裁定開始清算程序或宣告破
    產，爰向本院聲請更生等語。經查：債務人所主張之上開事
    實，業據提出財產及收入狀況說明書、債權人清冊、95年銀
    行公會協商協議書影本、協商債務繳款明細、戶籍謄本、聲
    請人、其母及其他扶養義務人財政部臺灣省北區國稅局綜合
    所得稅各類所得資料清單與全國財產稅總歸戶財產查詢清單
    、勞工保險被保險人投保資料表、存摺影本、財團法人金融
    聯合徵信中心當事人綜合信用報告、強亞貿易股份有限公司
    97年9 月薪資明細表、汽油費收據等為證，且核與本院依職
    權查詢之聲請人勞工保險就業保險給付明細資料相符。此外
    ，本件復查無債務人有消費者債務清理條例第6 條第3 項、
    第8 條或第46條各款所定駁回更生聲請之事由存在，則債務
    人聲請更生，應屬有據，爰裁定如主文。
中    華    民    國    98    年    3     月    10    日
              民事第一庭  法      官  陳翠琪
上為正本係照原本作成
本件不得抗告
本裁定已於98年3月10日下午4時公告。
中    華    民    國    98    年    3     月    10    日
                          書  記  官  簡曉君

司法院資訊處製作；財團法人民間司法改革基金會備份。
